【裁判字號】    92,訴,27
【裁判日期】    920408
【裁判案由】    毒品危害防制條例
【裁判全文】
臺灣苗栗地方法院刑事判決                           九十二年度訴字第二七號
    公  訴  人  臺灣苗栗地方法院檢察署檢察官
    被      告  甲○○
右列被告因違反毒品危害防制條例案件，經檢察官提起公訴（九十一年度毒偵字第
八五六號），本院判決如左：
        主  文
甲○○連續施用第一級毒品，處有期徒刑柒月，扣案內含微量海洛因成分殘留之地毯
壹塊沒收銷燬之、注射針筒壹支沒收。
        事  實
一、甲○○前於民國八十八年間因施用毒品案件，經依本院裁定送觀察、勒戒後，認
    無繼續施用毒品之傾向，並經臺灣苗栗地方法院檢察署檢察官於八十八年九月二
    十日以八十八年度毒偵字第二０七號為不起訴處分確定。詎甲○○仍不知戒絕，
    於受前開不起訴處分後五年內，復基於施用第一級毒品海洛因之概括犯意，自九
    十一年六月初某日起 (原起訴書載為自九十一年四月間某日起，經到庭實行公訴
    檢察官於審理中減縮更正起訴之施用始期為同年六月初某日) ，至同年十月二十
    三日十八時許止，在苗栗縣後龍鎮○○路邊，以將毒品海洛因攙入香煙中吸食或
    加水後置入注射針筒注射於雙手手臂或血管之方式，連續施用第一級毒品海洛因
    多次，平均約每天施用一至二次。嗣於同年十月二十四日十四時三十分許，在苗
    栗縣苗栗市○○里○○○○道路旁，在其所駕駛ＡＢ─二九五八號自用小客車駕
    駛座內，正準備將第一級毒品海洛因倒入針筒以供施打時，因遇警巡邏，一時驚
    慌而將毒品海洛因打翻散落於該車駕駛座之地毯上，為警盤檢查獲，並扣得內含
    微量海洛因成分殘留之地毯一塊及其所有供施打毒品所用之注射針筒一支。嗣經
    依本院九十一年度毒聲字第八七九號裁定送觀察、勒戒後，認有繼續施用毒品之
    傾向。
二、案經苗栗縣警察局苗栗分局報由臺灣苗栗地方法院檢察署檢察官偵查起訴。
        理  由
一、右揭事實，業據被告甲○○自白不諱，並有地毯一塊及其所有供施用毒品所用之
    注射針筒一支扣案可證。而扣案之地毯經送法務部調查局吸取粉塵檢驗結果，確
    含微量第一級毒品海洛因成分殘留，有該局九十二年三月二十五日調科壹字第九
    二六二六Ｏ二六八Ｏ號檢驗通知書一紙存卷可據。且被告於九十一年十月二十四
    日經警採集尿液送鑑驗結果，發現確有嗎啡陽性反應，復有中山醫學大學附設醫
    院藥物濫用檢測中心九十一年十二月九日出具之原始編號二Ｏ二五、流水號ＬＣ
    一六五五八號確認結果報告書、台灣苗栗看守所附設勒戒處所報告書及受觀察勒
    戒人尿檢體送驗名冊各一件附於偵查卷可憑。另被告在本件被查獲當日經依本院
    九十一年度毒聲字第八七九號裁定，送台灣苗栗看守所附設勒戒處所觀察、勒戒
    後，仍檢出嗎啡陽性反應，並認有繼續施用毒品之傾向，復有台灣苗栗看守所九
    十一年十一月十三日苗所衛字第Ｚ○○○○○○○○○號函送該所附設勒戒處所
    出具之有無繼續施用毒品傾向評估標準紀錄表及有無繼續施用毒品傾向證明書各
    一份可參。足徵其自白核與事實相符，應堪採信。又被告前因施用毒品案件，經
    本院裁定送觀察、勒戒後，認無繼續施用毒品之傾向，由臺灣苗栗地方法院檢察
    署檢察官於八十八年九月二十日以八十八年度毒偵字第二０七號為不起訴處分確
    定，有臺灣苗栗地方法院檢察署刑案資料查註紀錄表及前開不起訴處分書在卷可
    按。被告於五年內再犯毒品危害防制條例第十條第一項之施用第一級毒品犯行，
    堪予認定。
二、查海洛因為毒品危害防制條例第二條第二項第一款所定之第一級毒品。被告前因
    施用毒品，經不起訴處分確定在案，復於五年內再犯施用第一級毒品海洛因之犯
    行，並經認有繼續施用毒品傾向，核其所為係犯毒品危害防制條例第十條第一項
    之施用第一級毒品罪。至其施用第一級毒品前後非法持有第一級毒品之低度行為
    ，業為施用之高度行為所吸收，不另論罪。而其先後多次施用第一級毒品犯行，
    時間密接，方法相同，所犯均為構成要件相同之罪名，顯係基於概括犯意而為，
    應依連續犯以一罪論，並加重其刑。又原起訴書雖記載被告施用第一級毒品之始
    日為九十一年四月間某日，惟據被告於審理中陳稱：其於九十一年五月間生產，
    係自同年六月初某日起才開始施用海洛因云云，並經到庭實行公訴之檢察官於本
    院審理中當庭更正施用期間為「自九十一年六月初起至同年十月二十三日十八時
    止」在案，有本院九十二年一月二十八日審判筆錄在卷可佐，本院爰依更正後之
    起訴事實審判，併此敘明。經審酌被告多次非法施用第一級毒品海洛因，對個人
    身心戕害甚鉅，惟現年二十五歲，年事尚輕，且育有強褓幼兒 (見偵卷第十頁警
    訊筆錄) ，於本院審理時坦承犯行並深表悔意，暨公訴人以其如確有悔意，請並
    斟酌其家庭狀況，予以從請輕處刑之意見等一切情狀，衡處如主文所示之刑。扣
    案之地毯一塊，內含微量毒品海洛因殘留，業經鑑驗明確，且毒品附著於其上已
    無從析離罄盡，應依毒品危害防制條例第十八條第一項前段規定宣告沒收銷燬之
    。而注射針筒一支，係被告所有供施用毒品海洛因所用之物，業據其供明，爰依
    刑法第三十八條第一項第二款併予宣告沒收。
據上論斷，應依刑事訴訟法第二百九十九條第一項前段，毒品危害防制條例第十條第
一項、第十八條第一項前段，刑法第十一條、第五十六條、第三十八條第一項第二款
，判決如主文。
本案經檢察官陳傳宗到庭執行職務。
中     華     民     國      九十二     年      四      月      八      日
                                臺灣苗栗地方法院刑事第一庭
                                        法  官  黃  梅  月
右正本證明與原本無異
如不服本判決得於收受本判決後十日內向本院提起上訴（須附繕本）
                                        書記官  劉  麗  美
中     華     民     國      九十二     年      四      月      八 日
附錄所犯法條：
毒品危害防制條例第十條第一項
施用第一級毒品者，處六月以上五年以下有期徒刑。


司法院資訊處製作；財團法人民間司法改革基金會備份。
